# 结构性主体的非劣后级能否并表为少数股东权益

提问人：sjbhj 时间：2021-05-23 10:27:57
尊敬的陈版及各位老师：
基本情况：
A集团为了开发旅游项目，拟成立D有限公司，认购旅游项目公募的REITS的35%比例，其他投资人认购65%。
D有限公司由A和下属 B基金公司共同出资成立。
A集团B、D、E的重大事项拥有一票否决等，符合将B、D、E纳入合并报表的条件。基本情况如下图：
REITS锁定期为 4 年后，不管业绩是否达到，C其他基金投资者都可以继续持有，如不持有则由A集团按约定价格行使优先购买权。
问题：
1 、此架构中，是否应认定A集团为最劣后级别。
2 、D计划的其他投资人在锁定期后可以自主选择是否继续持有，那在A的合并报表中，这部分权益应列示为少数股东权益还是负债？
3 、在结构性主体中，非劣后级权益，在上级合并报表中是否只能列为负债？或在什么情况下可以列示为少数权益？

回答人：chenyiwei
1 、“最劣后级别”主要是从本金回收和收益分配的顺序而言的。由于主帖未说明这一点，因此无法判断是否属于“最劣后级别”。
2 、如果该计划有明确的存续期限限制，则不论其他条款如何，该计划中由其他投资人持有的份额均不能作为少数股东权益。如果“D计划的其他投资人在锁定期后可以自主选择是否继续持有”，即有出售权，则也会导致在A的合并报表层面不能作为权益。
3 、在合并报表层面，所控制的结构化主体中的其他投资人所持有的权益是否列作负债，主要考虑因素包括（但不限于）：该结构化主体是否属于有限寿命主体；该结构化主体是否只要有利润就必须分配；该结构化主体是否存在明确的还本付息安排，其触发取决于本企业不能控制的事项的发生与否；其他投资人是否有无条件的要求该主体或本企业回购其份额的权利（不论回购价格是否为届时的公允价值）等。